【裁判字號】    95,交上訴,185
【裁判日期】    950516
【裁判案由】    公共危險
【裁判全文】
臺灣高等法院臺南分院刑事判決       95年度交上訴字第185號
上  訴  人  臺灣雲林地方法院檢察署檢察官
被      告  甲○○
上列上訴人因被告公共危險案件，不服臺灣雲林地方法院94年度
交訴字第54號中華民國95年 1月17日第一審判決（起訴案號：臺
灣雲林地方法院檢察署94年度偵續字第 3號），提起上訴，本院
判決如下：
    主  文
原判決撤銷。
甲○○駕駛動力交通工具肇事，致人死亡而逃逸，處有期徒刑陸
月，如易科罰金，以參佰元折算壹日。
    事  實
一、甲○○於民國93年7 月26日上午某時許，駕駛車牌號碼RK-2
    800 號自用小客車，沿雲林縣斗六市○○路由東往西方向行
    駛，當時亦有蔡當和騎乘車牌號碼SY3-402 號機車同方向行
    駛於該路段，於同日上午11時10分許，甲○○行經該路段理
    想第25號電桿時，適蔡當和欲左轉橫越對向車道時，遭對向
    車道之張俊國（業經原審法院以94年度交易字第12號判處有
    期徒刑6月）所駕駛車牌號碼2311-JK號自小客車撞擊，蔡當
    和因此彈回原所行駛之由東往西方向車道上，又與甲○○所
    駕駛之車輛發生碰撞，蔡當和因而人車倒地，並受頭部外傷
    、多處開放性骨折、胸壁挫傷等傷害。甲○○於肇事後，已
    知蔡當和受傷倒地，客觀上應可知蔡當和受有一定之傷害，
    竟未下車查看並立即採取救護或其他必要措施，而另行起意
    逃逸逕自駕車逃離現場。嗣經張俊國報警及駕駛自小客車行
    經該地之蔡學哲記下甲○○所駕駛車輛之車牌號碼後，經警
    循線查獲始悉上情。蔡當和經送國立臺灣大學醫學院附設醫
    院雲林分院急救後，仍因顱內出血於同日中午12時35分不治
    死亡（所涉過失致人於死罪嫌部分，另經檢察官為不起訴處
    分確定）。
二、案經雲林縣警察局斗六分局報告臺灣雲林地方法院檢察署檢
    察官相驗後偵查起訴。
    理  由
一、上揭事實，業據被告甲○○坦承不諱，核與證人即在場目擊
    之張俊國、詹再旺、蔡學哲於偵查中證述之情節相符，並有
    道路交通事故現場圖、道路交通事故調查報告表（一）、（
    二）各1 份，現場及車損照片12幀、國立臺灣大學醫學院附
    設醫院雲林分院診斷證明書1 紙在卷可稽，而被害人蔡當和
    因本件車禍受有頭部外傷、多處開放性骨折、胸壁挫傷，經
    送醫急救後，仍因顱內出血於93年7 月26日中午12時35分不
    治死亡，亦經臺灣雲林地方法院檢察署檢察官督同法醫師相
    驗無訛，製有勘驗筆錄、相驗屍體證明書、驗斷書各1 份等
    附卷可稽，足認被告自白與事實相符，堪可採信。本件事證
    明確，被告犯行堪以認定。
二、核被告所為，係犯刑法第185條之4之駕駛動力交通工具肇事
    致人死亡而逃逸罪。
三、原審予以論罪科刑，固非無見，惟查：本件被害人再次遭追
    撞後，被告若不逃逸，被害人應能得較好的救治，被告肇事
    逃逸，對道路交通安全危害甚大，不宜宣告緩刑，原判決予
    以緩刑，容有不當，公訴人上訴意旨，執此指摘原判決不當
    ，為有理由，應由本院將原判決此部分撤銷改判，爰審酌被
    告於車禍之發生並無過失，僅因肇事逃逸，未能對傷者給予
    即時必要之救護，以減少死傷，其犯罪所生危害非輕，及其
    並無前科、素行尚可、犯後坦承犯行並深表悔悟等一切情狀
    ，量處有期徒刑六月，並諭知易科罰金之折算標準，以示懲
    儆。
據上論結，應依刑事訴訟法第369條第一項前段、第364條、第
299條第一項前段、刑法第185條之4、第41條第1項，罰金罰鍰提
高標條例第二條，判決如主文。
本案經檢察官趙中岳到庭執行職務。
中    華    民    國    95    年    5     月    16    日
                  刑事第五庭    審判長法  官  楊明章
                                      法  官  顏基典
                                      法  官  楊子莊
以上正本證明與原本無異。
如不服本判決，應於收受本判決後十日內向本院提出上訴書狀。
其未敘述上訴理由者並得於提起上訴後十日內向本院補提理由書
狀（均須按他造當事人之人數附繕本）「切勿逕送上級法院」。
                                      書記官  王全龍
中    華    民    國    95    年    5     月    17    日
附錄本案論罪科刑法條全文：
中華民國刑法第185條之4
駕駛動力交通工具肇事，致人死傷而逃逸者，處6 月以上5 年以
下有期徒刑。


司法院資訊處製作；財團法人民間司法改革基金會備份。
